【裁判字號】    94,訴,2300
【裁判日期】    950127
【裁判案由】    給付貨款等
【裁判全文】
臺灣臺中地方法院民事判決  94年度訴字第2300號
原      告  俊龍精密工業股份有限公司
法定代理人  乙○○
訴訟代理人  楊俊彥  律師
複 代理 人  洪崇欽  律師
被      告  億林精密工業股份有限公司
法定代理人  甲○○
當事人間給付貨款等事件，本院於95年1月12日言詞辯論終結，
判決如下：
    主    文
被告應給付原告新台幣壹佰壹拾陸萬柒仟貳佰玖拾伍元，及自民
國九十四年十月二十日起，至清償日止，按年息百分之五計算之
利息。
訴訟費用由被告負擔。
本判決於原告以新台幣參拾玖萬元為被告供擔保後得假執行，如
被告以新台幣壹佰壹拾陸萬柒仟貳佰玖拾伍元為原告預供擔保，
得免為假執行。
    事實及理由
一、原告起訴主張：被告於民國九十三年三月間，交由原告製作
    面框、底板、PCB-COVER隔離罩之模具，兩造約定面框、底
    板、PCB-COVER隔離罩之模具費，依序分別為新台幣 (下同)
    二十五萬元、二十九萬元、十二萬元 (均未含稅)，嗣模具
    製作完成，由被告向原告訂購面框、底板、PCB-COVER隔離
    罩三項產品，並約定一年內，各應下單十萬件，而模具製作
    費用，則自訂購單價中予以攤提，故每件產品攤提之模具費
    分別為二．五元、二．九元、一．二元，倘下單生產數未達
    十萬件，應由被告補足模具差額，惟迄今逾一年之時間，被
    告僅向原告訂購面框、底板、PCB-COVER隔離罩分別八千件
    、八千一百件及八千件，尚不足九萬二千件、九萬一千九百
    件及九萬二千件，故被告應給付原告之模具費為含稅總價扣
    除已訂購產品攤提部分，為六十三萬七千二百五十五元 (計
    算式：【 (250000+290000 +120000)×1.05%】-【 (2.5×
    8000+2.9×8100+1.2×8000)×1.0 5%】=637255)；被告於
    九十三年七月間，向原告訂購底板，兩造約定每件單價四十
    八元，原告已交貨五千一百件，惟被告迄今未給付貨款二十
    五萬七千零四十元 (計算式：(48×5100)×1.05%=257040，
    含稅)；被告於九十三年八月間向原告訂購面板、PCB-COVER
    隔離罩各五千件，約定每件單價分別為四十元、十二元，原
    告已生產完成準備交貨，被告卻拖延不願收貨，被告就此亦
    應給付原告貨款二十七萬三千元 (計算式：【 (40×5000)
    +(12×5000)】×1.05%=273000，含稅)，為此爰依法提起本
    訴等語。並聲明：被告應給付原告一百一十六萬七千二百九
    十五元，及自起訴狀繕本送達翌日（即九十四年十月二十日
    ）起至清償日止，按年息百分之五計算之利息；並陳明願供
    擔保，請准宣告假執行。
二、被告則以：兩造固定有系爭訂購契約，惟已取消需於一年內
    下單各十萬件之約定，故無需負責攤提模具費用，且被告之
    上游廠商就費用攤還亦有意見，不願受領物品。被告不願付
    款等語資為抗辯。並聲明：駁回原告之訴及假執行之聲請；
    並陳明如受不利判決，請准提供現金或等值之有價證券為擔
    保免為假執行。
三、不爭執之事實：
１、兩造為契約當事人。
２、九十三年七月之貨款為二十五萬七千零四十元，被告尚未給
    付。
３、被告於九十三年八月確有向原告訂購面板、PCB-COVER隔離
    罩各五千件、每件單價分別為四十元、十二元，原告已生產
    完成惟被告尚未給付貨款二十七萬三千元及受領。
４、被告自原告完成模具一年內，僅向原告訂購面框八千件，底
    板八千一百件及PCB-COVER隔離罩八千件。
四、得心證之理由：
（一）原告起訴主張：被告於九十三年三月間，交由原告製作面
      框、底板、PCB-COVER隔離罩之模具，兩造約定面框、底
      板、PCB-COVER隔離罩之模具費，依序分別為二十五萬元
      、二十九萬元、十二萬元 (均未含稅)，嗣模具製作完成
      ，由被告向原告訂購面框、底板、PCB-COVER隔離罩三項
      產品，並約定一年內，各應下單十萬件，而模具製作費用
      ，則自訂購單價中予以攤提，故每件產品攤提之模具費分
      別為二．五元、二．九元、一．二元，倘下單生產數未達
      十萬件，應由被告補足模具差額，惟迄今逾一年之時間，
      被告僅向原告訂購面框、底板、PCB-COVER隔離罩分別八
      千件、八千一百件及八千件，尚不足九萬二千件、九萬一
      千九百件及九萬二千件，故被告應給付原告之模具費為含
      稅總價扣除已訂購產品攤提部分，為六十三萬七千二百五
      十五元 (計算式：【 (250000+290000+120000) ×1.05%
      】-【 (2.5×8000+2.9×8100+1.2×8000)×1.0 5%】
      =637255)等情，業據原告提出報價單二紙、底板訂購單、
      銷貨單各一份、面框訂購單、PCB-COVER隔離罩訂購單各
      一份，在卷可參，查核相符，被告辯稱：兩造間就系爭契
      約，所約定被告未於一年內下單各十萬件，應補足模具費
      用之條款，業已取消補貼之約定云云，雖被告就兩造業已
      取消約定之情事，提出九十三年七月四日報價單及九十三
      年八月四日統一發票一份為證，惟依上開九十三年七月四
      日報價單及九十三年八月四日統一發票，其上仍有模具攤
      提費用之記載，足認兩造就系爭模具攤提約定原告並無同
      意放棄，被告抗辯原告已同意取消系爭模具攤提約定，自
      無可採。從而，原告主張被告未於一年訂足約定之貨單，
      就上開未攤提完之模具費用六十三萬七千二百五十五元（
      含稅），應補足予原告，自屬有據。
（二）又被告於九十三年七月間，向原告訂購底板，兩造約定每
      件單價四十八元，原告已交貨五千一百件，惟被告迄今未
      給付貨款二十五萬七千零四十元 (計算式：(48×5100)×
      1.05%=257040，含稅)；被告於九十三年八月間向原告訂
      購面板、PCB-COVER隔離罩各五千件，約定每件單價分別
      為四十元、十二元，原告已生產完成準備交貨，被告卻拖
      延不願收貨，被告亦應給付原告貨款二十七萬三千元 (計
      算式：【 (40×5000) +(12×5000)】×1.05%=273000，
      含稅)，合計應給付原告貨款五十三萬零四十元等情，業
      為被告所不爭執，並有原告前述所提訂購單二份、銷貨單
      一份在卷可參，應屬可採，雖被告以其上游廠商就費用攤
      還亦有意見，不願受領物品，被告亦不願付款等語置辯，
      惟系爭訂購契約存在於兩造之間，按買受人對於出賣人有
      交付約定價金及受領標的物之義務。民法第三百六十七條
      定有明文。本件被告向原告購貨，即應依約給付價金，及
      受領貨物，今被告以其上游廠商不願付款，而拒絕受領貨
      物及給付貨款，於法無據。
（三）綜上所述，兩造既有系爭模具費用攤提之約定及買賣契約
      存在，從而，原告基於模具攤提費用給付請求權及買賣價
      金給付請求權之法律關係，請求被告給付原告如主文第一
      項所示之金額及利息，為有理由，應予准許。
五、本判決兩造分別陳明願供擔保，聲請宣告假執行免為假執行
    宣告，核無不合，爰酌定相當擔保金額併准許之。
六、本判決之基礎已臻明確，兩造其餘攻擊防禦方法及舉證，經
    審酌後，核與判決無影響，爰不一一論述，併此敘明。
七、訴訟費用負擔及假執行宣告之依據：民法第七十八條、第三
    百九十條第二頁、第三百九十二條第二項、第三項。
中    華    民    國    95    年    1    月    27    日
                  民事第二庭    法  官  涂秀玲
正本係照原本作成。
如對本判決上訴，須於判決送達後20日內向本院提出上訴狀。
中    華    民    國    95    年    1    月    27    日
                                書記官


司法院資訊處製作；財團法人民間司法改革基金會備份。
